Inventaris van het archief van prof. mr. I.A. Diepenhorst (1916-2004)
Nationaal Archief, Den Haag
G.A. Diepenhorst [levensjaren 1889-1969] en I.A. Diepenhorst [1916-2004]
Diepenhorst
C17
5.50 meter; 361 inventarisnummers.
Normale geschreven documenten en bandopnamen. Inventarisnummers 143 en 145 bevatten foto's.
Nationaal Archief, Den Haag
Izaak Diepenhorst, (1847-1918)
Antonia Dirksje Diepenhorst, (1892 na, 1962)
Gerrit Arnoldus Diepenhorst (1886-1969)
Isaac Arend Diepenhorst (1916-2004)
Het archief van de familie Diepenhorst bestaat voor het grootste gedeelte uit stukken afkomstig van Izaak Arend Diepenhorst (1916-2004). De stukken betreffen voornamelijk zijn werkzame leven als hoogleraar aan de Vrije Universiteit, als politicus, als publicist voor radio en televisie en zijn bemoeienissen met diverse organisaties en kerkelijke aangelegenheden. Stukken afkomstig van G.A. Diepenhorst (1889-1969) betreffen voornamelijk de Antirevolutionaire Partij. Daarnaast bevinden zich in het archief nog stukken van enkele andere familieleden.
Archiefvorming
Geschiedenis van de archiefvormer
Archiefvormer G.A. Diepenhorst
Gerrit Arnoldus Diepenhorst (1889-1969) werd op 11 juni 1889 in Strijen geboren als de jongste zoon van de landbouwer en vlashandelaar Isaak Diepenhorst. Hij vestigde zich in 1914 als advocaat in Rotterdam, waar hij actief werd in de Antirevolutionaire kiesverenigingen (AR). Van 1919 tot 1923 was hij lid van de Provinciale Staten van Zuid-Holland. In dat jaar verhuisde hij naar Zeist, waar hij directeur werd van een vestiging van de Groninger Brandwaarborg Maatschappij. Hij verplaatste zijn politieke activiteiten naar de provincie Utrecht, waar hij van 1926 tot 1962 voorzitter was van de provinciale afdeling van de AR. Van 1933 tot 1937 had hij bovendien zitting in het centrale comité van de partij.
Zijn politieke activiteiten leverden hem ook functies op in de wetgevende en uitvoerende macht. In 1929 werd hij raadslid en wethouder in Zeist, welke functie hij in 1930 inruilde voor het lidmaatschap van Gedeputeerde Staten van Utrecht. Deze functie behield hij tot 1960, met een onderbreking in de periode 1941-1945, omdat hij door de Duitsers werd gegijzeld in Haren en St. Michielsgestel. Van 1937 tot 1946 was hij bovendien lid van de Tweede Kamer.
Gerrit Arnoldus Diepenhorst had talrijke nevenfuncties in vakorganisaties en in adviesorganen op het gebied van infrastructurele voorzieningen. Hij liet echter een fragmentarisch archief na, dat vooral betrekking had op de Antirevolutionaire Partij en de sociaaleconomische discussies die daarbinnen werden gevoerd.
Gerrit Arnoldus Diepenhorst overleed op 3 augustus 1969.
Archiefvormer I.A. Diepenhorst
De oudste zoon van Gerard Arnoldus Diepenhorst, Isaac Arend), werd in 1916 in Rotterdam geboren. Hij bracht zijn jeugdjaren door in Rotterdam en toen vader naar Zeist verhuisde, bezocht hij daar de middelbare school. Hij is daar in het ouderlijk huis blijven wonen om zijn ouders te verzorgen en daarna is hij er tot zijn overlijden gebleven.
Diepenhorst studeerde van 1933 tot 1940 aan de Vrije Universiteit in Amsterdam: hij behaalde het kandidaatsexamen theologie en het doctoraal in de rechten. Tijdens zijn rechtenstudie was hij actief in het corps van de V.U., waarvan hij rector werd. In 1943 promoveerde hij, waarna hij als docent werkzaam was aan de Vrije Universiteit. 1945 werd hij daar, pas 29 jaar oud, hoogleraar straf- en strafprocesrecht. Daarnaast bleef hij zich via de Nederlandse Christen-Studentenvereniging NCSV bezig houden met de geestelijke verzorging van de jeugd in rijksopvoedingsgestichten door de organisatie van jaarlijkse kampen. Hij leidde veel kerkdiensten, met name in de gemeenschappen waarin hij als hoogleraar of als voorzitter van een charitatieve vereniging werkzaam was. Binnen de gereformeerde kerken hoorde hij tot degenen die de geslotenheid doorbraken en zorgden voor meer openheid. Zo maakte hij zich sterk voor het oecumenisch beraad, dat aan het eind van zijn leven zou uitmonden in het samengaan van de protestantse kerken van Nederland. Diepenhorst vervulde in deze positie vele functies, zo was hij van 1970 tot 1989 ook voorzitter Interkerkelijk Contact in Overheidszaken (CIO). In deze positie speelde hij een belangrijke rol als opiniemaker voor hervormingen binnen de universiteit en de rol van de rijksoverheid bij studiefinanciering en de organisatie van de academische studie..
Vanaf 1952 leerde Nederland Diepenhorst kennen door zijn columns voor de NCRV-radio. Aan het begin van de jaren zestig was hij ook als forumleider te zien bij televisie-uitzendingen van de NCRV ("links van mij, voor de kijkers rechts"). Ook was hij jarenlang politiek actief. Hij was lid van de Eerste Kamer (1952-1965 en 1971-1981) en de Tweede Kamer (1967-1971). Het lidmaatschap van de Eerste Kamer was in zijn tijd een functie die samen viel met zijn hoogleraarschap.
In 1965 werd Diepenhorst minister van onderwijs, achtereenvolgens in het kabinet-Cals, en na diens val door de Nacht van Schmelzer, het kabinet-Zijlstra. Veel weerstand riep hij op door zijn voorstellen tot de bezuiniging op studiebeurzen en de invoering van een numerus clausus voor studenten. Na deze korte periode als minister bleef Diepenhorst zich met het onderwijs bezighouden als voorzitter van de Onderwijsraad (1969-1986). In tegenstelling tot vele andere AR-leden was Diepenhorst voorstander van de vorming van het CDA. Dit leidde er in 1981 toe dat hij door toedoen van zijn AR-"bloedgroep" niet meer voor de Eerste Kamer herkiesbaar werd gesteld.
Aan het einde van de jaren zestig werd Diepenhorst buitengewoon hoogleraar algemene staatsleer aan de Vrije Universiteit. Ook was hij twee perioden rector aan de V.U. I.A. Diepenhorst overleed in augustus 2004 op 88-jarige leeftijd ongehuwd in zijn woonplaats Zeist. Hij overleed enkele weken na de dood van zijn broer, de hoogleraar bedrijfshuishoudkunde in Groningen, A.I. Diepenhorst.
Geschiedenis van het archiefbeheer
De hier beschreven bestanden werden op 26 november 2004 na het overlijden van I.A. Diepenhorst vanuit zijn woning in Zeist naar het Nationaal Archief overgebracht. De bestanden bestonden uit zijn door zichzelf geordende aantekeningen, die hij verzamelde en in portefeuilles borg, en uit losse stukken en dossiers, die verspreid in zijn woning werden aangetroffen. In februari 2005 werd een voorlopige overeenkomst van inbewaringgeving getekend door zijn neef mr. C.M.B. Diepenhorst in Bosch en Duin.
Gerrit Arnoldus Diepenhorst had het archief van alle Antirevolutionaire organen in Utrecht onder zich gehouden, met name de correspondentie van het secretariaat van de kieskringen en de statenfractie, aangevuld met enige persdocumentatie. Daarnaast liet hij enkele dossiers over enkele commissariaten aan het eind van zijn loopbaan na. Zijn zoon Isaac Arend ordende vooral zijn stukken in afzonderlijke stapels briefwisseling, redevoeringen en aantekeningen, welke laatste hij op onderwerp in portefeuilles borg. Deze structuur was slechts op hoofdlijnen in zijn papieren nalatenschap te bespeuren.
Bij inventarisatie werden verschillende series en zelfs stukken fragmentarisch aangetroffen. Vaak komt het voor dat van een ingekomen brief of zelf getypt manuscript bladzijden ontbreken. Er is daarom door de inventarisator een eigen ordening aangebracht, waarbij de door Diepenhorst gevormde dossiers intact zijn gelaten. Een groot deel van de eenheden werd ingedeeld in hoofdstukken die verwijzen naar de functies die I.A. Diepenhorst had bekleed. Na de voltooiing van de inventaris werd de openbaarheid van het archief geregeld door een definitieve overeenkomst van inbewaringgeving.
De verwerving van het archief
Het archief is voor langere tijd in beheer, niet in eigendom verkregen.
2.21
Aanwijzingen voor de gebruiker
Openbaarheidsbeperkingen
Deels openbaar, deels beperkt openbaar (B).
Materiële beperkingen
Inventarisnummer 1 is ernstig beschadigd. Voor de bandopnamen is voorlopig geen afspeelapparatuur voorhanden.
Aanvraaginstructie
Openbare archiefstukken kunnen online worden aangevraagd en gereserveerd. U kunt dit ook via de terminals in de studiezaal van het Nationaal Archief doen. Om te kunnen reserveren dient u de volgende stappen te volgen:
U maakt een profiel aan op www.gahetna.nl, en logt vervolgens in
Via de archiefinventaris (alleen de beschrijvingen met rode nummers) selecteert u het gewenste archiefstuk door op de knop 'Reserveren' te klikken
In het volgende scherm geeft u aan op welke dag u het archiefstuk wilt inzien
Indien u zich bevindt in de studiezaal en een tafelnummer heeft ontvangen kunt u dit nummer vermelden. Als u geen tafelnummer heeft kunt u tafelnummer 777 laten staan
Vervolgens bevestigt u uw reservering door deze te versturen.
Verwant materiaal
Beschikbaarheid van kopieën
Verwante archieven
Archieven van P.A. Diepenhorst (1879-1953), I.N.Th. Diepenhorst (1909-1956) en enige verwanten, in Nationaal Archief, toegangcode 2.21.052.
Beschrijving van de series en archiefbestanddelen
- Isaak Diepenhorst, 1.
  Isaak Diepenhorst was landbouwer en vlashandelaar in Strijen.
  - Ingekomen brief van Th. Heemskerk aan Izaak Diepenhorst als dank voor een cadeau en over aangelegenheden van de Antirevolutionairen., 30 januari 1889; 1
- Antonia Dirksje Diepenhorst (1892 na 1962), 2.
  - Reisjournaal van A.D. Diepenhorst van een reis naar Londen en naar het eiland Wight., Mei 1933, september 1935; 2
- Gerrit Arnoldus Diepenhorst (1889-1969), 3
  - Aangelegenheden van de Antirevolutionaire Partij., 3.1
    - Ingekomen brieven van A.H. Dooyeweerd, secretaris van de Abraham Kuyperstichting aan H. van Andel in De Bilt over het AR-verkiezingsprogram en het beginsel der evenredige vertegenwoordiging in gemeentebesturen, met krantenknipsels en afschriften van artikelen in De standaard., 1919-1935; 3
    - Door G.A. Diepenhorst verzamelde krantenartikelen en brochures over lijkverbranding (crematie) met afschriften van wetteksten en kamerstukken inzake de lijkbezorging., 1919-1940; 4
    - Aantekeningen van G.A. Diepenhorst over het standpunt van de AR over het financiële beleid van gemeentelijke (nuts-) bedrijven, met krantenknipsels., 1925-1930; 5
    - Verzameling kranten- en tijdschriftrecensies, hoofdzakelijk uit de confessionele pers, over het AR-beleid inzake het overheidsgezag, de verhouding tussen volksvertegenwoordiging en uitvoerende macht, rechten van arbeiders en revolutie., 1925-1940; 6
    - Bijzondere nummers van De standaard en andere persorganen bij gelegenheid van:, 1932, 1937 en 1939; 7
      - Het vijftigjarig jubileum van De standaard, 1932.
      - De honderdste geboortedag van Abraham Kuyper, 1937.
      - De zeventigste verjaardag van H. Colijn. 1939.
    - Brochure van F.C. Gerretson, Koninklijk kabinet of dictatuur?, met bijgevoegde kranten- en tijdschriftrecensies en artikelen over het koninklijk gezag. (GA!!), 1934-1939; 8
    - Ingekomen Antirevolutionaire brochures en teksten, met eigen aantekeningen over ordening van het bedrijfsleven., 1936, 1940 en z.j. (1941?); 9
    - Ingekomen Antirevolutionaire tijdschriften en pamfletten tijdens het verkiezingsjaar 1937., 10
    - Verkiezingsredevoeringen, met krantenknipsels over verkiezingen voor de provinciale staten en de Tweede Kamer., 1937-1939; 11
    - Gedeponeerde archieven van Antirevolutionaire partijorganen in de provincie Utrecht., 1889-1946; 12-15
      - Notulen van vergaderingen van de Protestants Christelijke Club van de Provinciale Staten van Utrecht, met bijlagen, met financiële verslagen, ontwerpadressen en andere bijlagen. 1889-1927, 12
      - Correspondentie van het secretariaat van de Protestants Christelijke Club van de Provinciale Staten van Utrecht, later de AR-club van de Provinciale Straten van Utrecht. 1889-1946., 13
      - Notulenboek van het Provinciaal Comité van Antirevolutionaire Kiesverenigingen in de provincie Utrecht. 1905-1926., 14
        Als secretaris van de laatste vergadering trad G.A. Diepenhorst op.
        Achterin notulen van de vergaderingen van het Moderamen. 1905-1920.
      - Notulen van vergaderingen van het moderamen van het Provinciaal Comité van Antirevolutionaire Kiesverenigingen in de provincie Utrecht. met formulieren voor afvaardigingen naar de eerste Kamer. 1920-1925, 15
    - Afschrift van zijn redevoering in de Tweede Kamer op 10 maart 1937 over zijn principiële uitgangspunten ten aanzien van ordening in het bedrijfsleven., Z.j. (1937); 16
    - Ter documentatie verzamelde kranten- en tijdschriftartikelen, pamfletten en brochures over de Nederlandse Volksbeweging, humanisme, personalistisch socialisme en daarmee verband houdende politieke vernieuwing., 1943-1946; 17
    - Stukken betreffende vergaderingen van de Antirevolutionaire en Christelijk Historische kiesverenigingen over hereniging van beide partijen., 1945-1946; 18
  - Ondernemingen en financiën., 3.2
    - Hotel-Exploitatie Maatschappij "Terminus" te 's-Gravenhage, 3.2.1.
      - Ingekomen financiële jaarbalansen en accountantsrapporten van en over de N.V. over 1948-1964 bij G.A. Diepenhorst, exploitant van een hotel Terminus te Utrecht., 1949-1965; 19-20
        - Over 1948-1956., 19
        - Over 1957-1965., 20
      - Notulen van vergaderingen van aandeelhouders, met bijlagen., 1949-1961; 21
      - Stukken betreffende Diepenhorst als commissaris van de NV., 1961-1964; 22
      - Ingekomen dagvaarding aan het bestuur van de Stichting tot het houden van aandelen in de naamloze vennootschap, door leden van de familie Das voor een proces in appèl inzake een vordering tot aftreden, met geleidebrief van de advocaat., 22 september 1965; 23
    - Overige zaken, 3.2.2.
      - Stukken betreffende zijn deelneming aan bestuursvergaderingen van het waarborgfonds van het dagblad Trouw tijdens de fusie van Trouw met De Rotterdammer, met akten betreffende organen inzake het dagblad Trouw., 1945-1963; 24
      - Ingekomen stukken naar aanleiding van de onteigening van terreinen, behorend bij de Christelijk Sanatorium voor zenuwlijders, door de gemeente Zeist., 18 juni 1955; 25
      - Ingekomen jaarstukken en accountantsrapporten van de NV. Van Beek's Handelmaatschappij te Zuidland over de jaren 1961-1964, met bijlagen en correspondentie., 1962-1964; 26
      - Ingekomen brief van D.W. Roos over een in Nederland aan hem nagelaten erfenis., 1961, 1964; 27
      - Stukken betreffende zijn commissariaat van de Verenigde Bankbedrijven n.v., 1964; 28
- Izaak Arend Diepenhorst, 4.
  - Algemeen, 4.1.
    - Briefwisseling, 4.1.1.
      - Ingekomen brieven., 1936-2002; 29-41
        Deze correspondentie bevat naast ingekomen brieven van relaties tal van uitingen bijval of ontboezemingen van onbekende personen, die hun gevoelens willen uiten over het openbaar optreden van Diepenhorst of bij hem zoeken naar geestelijke steun of bevestiging.
        - P. Aalbersberg, 11 maart 1984; H.Th. Achterberg, 2 januari 1989; J. van Andel, 12 april 1986; J. Anema, 1945-1962 en z.j.; G. den Arend, 28 november 1989; Arriëns, 20 november 1973; C. Augustijn, 28 december 1977., 29
          Openbaarheid beperkt tot 1 januari 2070
        - J. van Baal, 1973, 1992; J.N. Bakhuizen van den Brink, 1966-1978; R. [Pootjes-] Bakker, 22 oktober 1979; W.J. Barnard, 16 juni 1993; M.A. Beek, z.j.; J. de Beer, 14 september 1976; J.J. van den Berg, 13 december 1977; J.O. {Burgers-] van den Berg, 19 maart 1986; H. Berkhof, 1962, 1969; C.F. Beyers Naudé, 23 september 1976; H. Bianchi, 11 juni 1992.Bieck, z.j.: A.L. de Block, 1957-1986.; Burgers, zie: van den Berg., 30
          Openbaarheid beperkt tot 1 januari 2074
        - G. den Boef, 1 april 1994; J. de Boer, november, december 1984 en z.j.; T. Boerman, 22 maart 1983; H. den Boestert, 26 juli 1987; C. Bogaard, 12 november 1973; A.M. Bos, 31 januari 1977; G. [de Bruyn-] Botma, 1984, 1993; E.F. Brouwers-Elfericht, zie Elfericht; Genoveva de Brounéra, 1984; G.N. Brouwers, 13 februari 1977;H.J.E. Bruins, 26 september 1989; G. de Bruyn- Botma, zie; Botma; C. Buitendijk, z.j.; U. Burgers, 27 september 1982; W.G. Burgers, 21 augustus 1967; N. van Buytens, 20 mei 1981; H. Bijldevree, 25 augustus 1946; H. Bijsterveld, 1986-2001; J.M.L.Th. Cals, 1962-1968; J. (Chevallier-) van Hemert, zie: van Hemert; A.C. Cornelissen, 22 november 1970; P.A. Coumou, juni 1990., 31
          Openbaarheid beperkt tot 1 januari 2082
        - W.J. Deetman, 1986, 1989; G. Dekker, 25 januari 1989; D.A. Delprat, 1979, 1980; E. [van Haasen-] Deur, 22 januari 2001; E. Diemer, 1993, 1997; I.N.Th. Diepenhorst, 27 januari 1976; Karel Diepenhorst, 1986, 1993; Peter Diepenhorst, 1986; P.A. Diepenhorst, 17 juli 1953; G.E. [Quispel-] van Dinther, 23 februari 1985; J. van der Does, 1978-1983; A.M. Donner, 1980-1991; 1951; J. Donner, 1958-1971; J. Doorman, 9 april 1953; W. Drees, 21 mei 1953; W. Drees jr., 13 mei 1969; H. Drop, 1986 en z.j.; W. Duk, 16 april 1992., 32
        - E.F.[Brouwers-] Elfericht, 9 maart 1980; E.A.M. Emmelot-Roëters, zie: Roeters; J.M. Feringa, 2000 en z.j.; K. Feringa, 20 december 1981; R. Fernhout, 11, 20 juli 1985; Gaarlandt, 28 september 1984; Zr R. Gaasbeek, 3 september 1971; W.F. de Gaay Fortman, 8 juni 1993; J. en H. Gellvoet, 1981, 1998; S. Gerbrandy, 1954-1984; F.C. Gerretson, 24 september 1956; T.M. Gilhuis, 22 februari 1982; K.R. Gladdish, 3 mei 1971; J.E. [Verboom-]- Groenewegen, 1980-1986; S. van Groningen, november 1988; A.D. de Groot, 19 februari 1985; J.H. Grosheide, december 1992., 33
          Openbaarheid beperkt tot 1 januari 2081
        - A. de Haan, 16 augustus 1982; E. van Haasen-Deur, zie; Deur; A. Hagen, 20 september 1989; M.H.J. van der Har, 13 februari 1985; A, Haverkort, z.j.; Ries Heezen, 1 mei 1985; J. (Chevallier-) van Hemert, februari, augustus 1987; E.A. Heeren, 5 mei 1984; J.A. Heitmann, 10 juli 1990; W Herfte, 27 juli 1989; H.Heijne Makkreel, 9 februari 1989; B. van Heijningen, 15 april 1981; C.A. [Terwee-] van Iilten, 2 juni 1991; A.J. Hinges, 12 augustus 1983; P.N. Holtrop, 2 september 1986; L. Holweg, 17 maart 1983; P. Hoorweg, Z.j.; D. Huisman, 9 september 1970; G.N. de [Zwart-] Hijink, 15 oktober 1984., 34
          Openbaarheid beperkt tot 1 januari 2072
        - H. de Jonge, 27 juni 1994; L. de Jonge, 29 oktober 1961; F.C. Jongste, z.j. (alleen laatste blad); S. Juisting, 26 oktober 1983; B. Krol, 19 april 1998; Kan, 1873, 1975; J. van Kilsdonk, 24 maart 1987; H. Klerx, 1992, 1994; Ph. Kohnstamm, juli, augustus 1951; L.G. Kortenhorst, 22 april 1961; B. Krol, 19 april 1958; 8 april 1984; J.E. Langemeyer, 1961-1974; J.J.M.S. Leyten-de Wijkerslooth de Weerdesteyn, zie Van Wijkerslooth; P.Lopez Cardoso, december z.j. (ca. 1980); C.J. van der Louw, 21 februari 1978., 35
          Openbaarheid beperkt tot 1 januari 2075
        - S. van der Meer, 7 november 1984; G.J. Melder, 10, 20 juli 1990; 17 oktober 1976; 24 januari 1982; 3 januari 1994; 19 mei 1986; 16 juli 1988; L.F. van Muiswinkel, 1 augustus 1976; Arend Mulder, 1936, 1937; H. Mulder, 1970, 1984; H.A. van Munster o.f.m., 1991, 1992; F.H.J. Mijnssen, 28 november 1986; D. Nauta, 13 april 1986; J.S. van der Neut, november, december 1985; G. van Nie- Oosterhof, zie: Oosterhof; A. de Niet, 10 maart 1987; C.C.C.M. van Nispen tot Sevenaer, 13 oktober 1979; J. Nittel, 1976-1991; J. Onvlee, 19 januari 1978; G. [van Nie-] Oosterhof, 5 januari 1981; J. le Poole, 1989-1993; R. Pootjes-Bakker, zie: Bakker;K. Posthumus, 8 september 1968; G. Postema, 25 april 1981; R. Postma, 26 mei 1999, 36
          Openbaarheid beperkt tot 1 januari 2080
        - J. de Quay, 4 januari 1964; Quispel-van Dinther, zie: Quispel; J. Rabbers, 2 juli 1999; E.Th. Rebholz, 5 september 1988; E.H. Reerink, 31 mei 1986; J. Remmelink, 1980-1988; J.P. van der Reyden, 24 oktober 1986; H. Ridderbos, 2 april 1975; J. Ridderbos Niczn, 12 juli 1982; N.H. Ridderbos, 1 november 1975 en z.j.; H. van Riel, 1973, 1978; H. Riemens-Ziesen, zie: Ziesen; P.R. Rienks, 10 maart 1991; E.A.M [Emmelot-] Roëters, 18 juni 1996; J.R. Romein, 1980; 1981; C.P.M. Romme, 1975, 1976; F. de Roos, 26 maart 1972; G. de Ru, 21 januari 1981; H.O.R.C. Ruding, 19 februari 1992; M. Ruppert, 1975-1989; J.C. Rutgers, oktober 1988., 37
        - I. Samkalden, 30 augustus 1987; M.A. de Savornin Lohman, 22 augustus 1983; M.W.J.C. van Schaik, z.j (fragment); J.H. Scheps, 4 augustus 1980; P. Schilperoort, 26 juli 1992; S. Schlüsen, 28 september 1977; Schölvinck, 10 januari 1975; M.J. van Schooneveld, 1976-2002; J.W. Schoorl, 5 mei 1988; A. Sikkel, 22 april 1986; H.H. Sillevis Smit, 21 april 1986; G.J. Sizoo, 17 januari 1979; B. Smalhout, 23 mei 1994; W.E. Smelt, 23 augustus 1977; Corrie Sooren, 16 juli 1990; W. Sorgdrager, 24 mei 1974; F.H.M. van Spaendonck, 19 december 1970; J.C. Spek, 27 juli 1986; O.F. Staleman, 26 mei 1989; {Vervloet-] Stassen, z.j.; F.J. Stuurman, 17 juni 1977; F.J. Sybesma, 18 december 1981., 38
          Openbaarheid beperkt tot 1 januari 2083
        - C.A. Terwee-van Ilten, zie: Ilten; A.D.J. Touw, april, mei 1986; A. Troost, 11 juli 1987; W.C. van Unnik, 30 oktober 1975; H. [van Weede-]Vaandering, april 1989; Tr.Velten, 22 juni 1991; P.L.G. van Velzen, 20 november 1989; G Verboom-Groenewegen, zie: Groenenwegen; J. Verkuyl, 1971-1992 en z.j.; B. Vogel, 19 januari 1989; A. Vondeling, 30 december 1966; J.A. de Vos van Steenwijk, 6 maart 1962; P.A. Voute, 9 april 2001; C.H. de Vries, 16 februari 1988; G.J. de Vries, 1973-1987; W. de Vries, 1 september 1977., 39
          Openbaarheid beperkt tot 1 januari 2073
        - W.A. Wagenaar, 2 maart 1997; G.A.Wagner, 17 juli 1990; W.J.E. van de Water, 28 april 1997; E. der Weduwen, 1979, 1981; H. van Weede-Vaandering, zie Vaandering; P. Wellinga, juli 1979; M {Vladàri-] Wester, 21 oktober 1985; S. Wiegersma, 28 maart 1991; J. Wingerden, 1 april 1986; T. van Wittevoortuyn 1984, 1991; H.J. Wubs, 4 april 1987; J.J.M.S. [Leyten-] de Wijkerslooth de Weerdesteyn, 12 augustus 1987; Hilly van Zanten, 7 september 1988; H. [Riemens-] Ziesen.18 oktober 1980; G. Zoutendijk, 15 juli 1992; G.N. de Zwart-Hijink, zie: Hijink; J. Zwart, 1986, 1987; J. Zijlstra, 1992, 1993., 40
          Openbaarheid beperkt tot 1 januari 2078
        - N.N., 41
    - Publicaties en redevoeringen, 4.1.2
      - Brochures door Diepenhorst., 1945-1985; 42
      - Schema's van redevoeringen over algemene staatkundige en constitutionele onderwerpen., Z.j. (ca. 1945-1985); 43
      - Krantenartikelen en -knipsels over Diepenhorst, met interviews., 1947-1977; 44
      - Schema's van toespraken over de rol van het christendom in de maatschappij en voor christelijke organisaties., 1948-1993 en z.j; 45
      - Teksten van redevoeringen met algemeen politieke, levensbeschouwelijke en godsdienstige onderwerpen. Getypt., Z.j. (ca. 1950-1980); 46
      - Krantenknipsels met artikelen van Diepenhorst, met teksten van ingezonden brieven., 1959-1988; 47
      - Schema's van redevoeringen met betrekking tot de maatschappelijke functie van het onderwijs, in het bijzonder het universitair onderwijs., Z.j. (ca. 1960-1985); 48
      - Teksten van redevoeringen bij gelegenheid van openbare herdenkingen van historische gebeurtenissen of persoonlijkheden., 1969-1987 en z.j; 49
      - Teksten van redevoeringen bij gelegenheid van regeringsjubilea van koningin Juliana en koningin Beatrix, en de inhuldiging van koningin Beatrix in 1980., 1973-1985; 50
      - Ingekomen brief van F.L. Meijler, voorzitter van de wetenschappelijke raad van het Interuniversitair Cardiologisch Instituut Nederland, met kopieën van zijn correspondentie met de directie van de Nederlandse Spoorwegen, naar aanleiding van artikelen van Diepenhorst in NRC-Handelblad over tegen bezuinigingen van de NS., 5 november 1987; 51
      - Schema's voor causerieën over de televisie als medium, sport en recreatie., Z.j; 52
      - Schema's van redevoeringen en causerieën over rechtsgeleerde onderwerpen., Z.j; 53
      - Schema's van redevoeringen en causerieën over letteren en cultuur., Z.j; 54